臺灣桃園地方法院民事簡易判決
111年度桃簡字第241號
原      告  劉奕豪  
法定代理人  劉坤鴻  
兼  上一人
訴訟代理人  楊小菊  
被      告  謝汶其  
訴訟代理人  黃竣弘  

上列當事人間請求損害賠償事件，本院於民國111 年8 月17日言
詞辯論終結，判決如下： 
    主    文
被告應給付原告新臺幣參拾貳萬零貳佰捌拾玖元，及自民國一百
一十一年一月六日起至清償日止，按週年利率百分之五計算之利
息。
原告其餘之訴駁回。
訴訟費用由被告負擔十分之七，餘由原告負擔。
本判決原告勝訴部分得假執行。
原告其餘假執行之聲請駁回。 
    事實及理由
一、原告主張：被告於民國109 年1 月2 日上午，駕駛車牌號碼
    000-0000號自用小客車，沿桃園市蘆竹區六福路往長興路1 
    段方向行駛，於同日上午8 時30分許，行經桃園市蘆竹區六
    福路121巷口時，本應注意在劃有分向限制線之路段，不得
    迴車，而依當時天候晴、日間自然光線、柏油路面乾燥、無
    缺陷、無障礙物且視距良好等一切情況，並無不能注意之情
    形，竟疏未注意跨越雙黃線行駛，欲左迴轉至對向車道內，
    適有同向左後方原告騎乘車牌號碼000-0000號普通重型機車
    （下稱系爭機車)駛至該處，雙方閃避不及發生碰撞，致原
    告受有頭部鈍傷（頭部3 公分與2 公分撕裂傷經縫合）、上
    臂挫傷、手部挫傷等傷害。而系爭機車修復費用新臺幣（下
    同）48,200元，原告並因此受有醫療費用219,640元、工作
    損失43,980元，且受有精神上之痛苦，被告應給付精神慰撫
    金10萬元。為此，爰依侵權行為之法律關係請求被告賠償損
    害等語。並聲明：被告應給付原告41萬1,820 元，及自起訴
    狀繕本送達翌日起至清償日止，按週年利率5%計算之利息。
二、被告則以：
　　醫療費用部分（除診治疤痕費用外）沒有意見，每日工作損
    失金額不爭執，但是我們認為應該15天差不多，機車修理費
    用應該要折舊，精神慰撫金應為3萬6,000元等語。並聲明：
    原告之訴駁回。
三、本件原告主張之事實及被告因前開犯行，業經本院刑事庭以
    110 年度交簡字第14 號判決被告認被告犯過失傷害罪，除
    有刑事判決書在卷可參（見本院卷第7 頁至第8 頁），且為
    被告所不爭執，自堪信原告之主張為真實可採。
四、按因故意或過失，不法侵害他人之權利者，負損害賠償責任
    ；不法侵害他人之身體或健康者，對於被害人因此喪失或
    減少勞動能力，或增加生活上之需要時，應負損害賠償責任
    ；不法侵害他人之身體、健康……者，被害人雖非財產上之
    損害，亦得請求賠償相當之金額，民法第184 條第1 項前段
    、第193 條第1 項及第195 條第1 項前段分別定有明文。被
    告既經認定須負侵權行為損害賠償責任，原告自得依上開規
    定請求其賠償。茲就原告主張之各項損害數額審酌如下：　
  ㈠醫療費用部分：
  ⒈原告主張其因被告之過失行為，而致原告因此受有頭部鈍傷
    （頭部3 公分與2 公分撕裂傷經縫合）、上臂挫傷、手部挫
    傷等傷害，並於事故發生後至醫院就診，支出醫療費69,640
     元乙節，業據其提出林口長庚紀念醫院收據為證（見本院
    卷第9至17頁），核屬因本件事故發生而增加之必要支出，
    是其主張應屬有據。
　⒉另依原告所提出之診斷證明書所載「病患曾於109年3月25日
    、109年7月1日至本院門診治療，疤痕及植眉手術約需15萬
    元」（見本院卷第18頁），是可認為原告有預為請求之必要
    性，故此部分請求，亦可採取。
　㈡工作損失部分：
　　原告主張事故當時，兼任加油站及餐飲店員工，每月薪資約
    44,000元等情，業據其提出嘉富加油站有限公司及楓葉餐飲
    店出具之在職證明書為證（見本院卷第63、64頁），且為被
    告所不爭執，堪認原告上開主張應可採信。再依原告提出之
　　長庚醫療財團法人林口長庚紀念醫院診斷證明書記載：「病
    患曾於109年1月2日08：59～109年1月2日13：44至本院急診
    治療手術縫合，109年1月10日門診追蹤並拆線，上述就醫期
    間宜休養」、「病患曾於110年7月28日、110年9月15日至本
    院門診治療，病患曾於110年9月3日至本院疤痕修整手術治
    療，術後宜休養3周」等語無訛（見本院卷第21、22頁），
    則原告主張其因被告前開過失傷害行為，而30日無法工作，
    受有不能工作之損失43,980 元，應屬有據。
　㈢系爭機車修復費用部分：
    按物被毀損時，被害人除得依民法第196 條請求賠償外，並
    不排除民法第213 條至第215 條之適用。依民法第196 條請
    求賠償物被毀損所減少之價額，得以修復費用為估定之標準
    ，但以必要者為限（例如：修理材料以新品換舊品，應予折
    舊）。查系爭機車修復費用為48,200元（均為零件），有輝
    銘車業出具之估價單在卷為憑（見本院卷第25、26頁），而
    該修復費用中零件部分既係以新品更換舊品，則應扣除折舊
    後計算其損害。復依行政院財政部發布之「固定資產耐用年
    數表」規定，機械腳踏車之耐用年數為3 年，並依同部訂定
    之「固定資產折舊率表」規定，耐用年數3 年依定率遞減法
    之折舊率為千分之536 ，其最後1 年之折舊額，加歷年折舊
    累計額，其總和不得超過該資產成本原額10分之9 。查系爭
    機車係106年6 月出廠，有車號查詢機車車籍1紙在卷可稽（
    見本院個資卷），至本件事故發生之109 年1月2 日，系爭
    機車之實際使用年數為2年8個月，是原告得請求被告賠償之
    範圍，應以6,669 元為限（計算式如附表），逾此範圍，不
    應准許。
　㈣精神慰撫金部分：
　　按不法侵害他人之身體、健康、名譽、自由、信用、隱私、
    貞操，或不法侵害其他人格法益而情節重大者，被害人雖非
    財產上之損害，亦得請求賠償相當之金額，亦為民法第195 
    條第1 項前段明定。又慰撫金之多寡，應斟酌雙方之身份、
    地位、資力與加害程度，及其他各種情形核定相當之數額，
    該金額是否相當，自應依實際加害情形與被害人所受之痛苦
    及雙方之身份、地位、經濟狀況等關係決定之（最高法院51
    年度台上字第223號裁判意旨參照）。經查，被告因前開過
    失行為致原告受有上開傷害，則原告受有身體及精神痛苦，
    堪可認定，是原告依上開規定請求被告賠償慰撫金，自屬有
    據。本院審酌兩造之學歷及經歷，兼衡兩造之財產狀況（見
    本院個資卷），復參酌兩造之身分、地位、經濟狀況與被告
    之過失情節及原告所受傷害等一切情狀，認原告請求被告賠
    償精神慰撫金以50,000元為適當，應予准許。逾此部分之請
    求，應予駁回。
五、綜上所述，原告依侵權行為之法律關係，請求被告應給付原
    告320,289 元（醫療費用219,640元＋機車修復費6,669元＋工
    作損失43,980元＋精神慰撫金5,0000元），及自起訴狀繕本
    送達（見本院卷第69頁）之翌日即111 年1 月6 日起至清償
    日止，按週年利率5%計算之利息，為有理由，應予准許。逾
    此範圍之請求，為無理由，應予駁回。
六、本件係就民事訴訟法第427 條第1 項適用簡易程序所為被告
    敗訴之判決，爰依同法第389 條第1 項第3 款之規定，依職
    權宣告假執行。至原告敗訴部分，其假執行之聲請已無所附
    麗，應駁回之。
七、訴訟費用負擔之依據：民事訴訟法第79條。
　　
中    華    民    國   111    年    8     月    31    日
                  桃園簡易庭  法  官  汪智陽
以上正本係照原本作成。
如不服本判決，應於送達後20日內，向本院提出上訴狀並表明上
訴理由，如於本判決宣示後送達前提起上訴者，應於判決送達後
20日內補提上訴理由書（須附繕本）。
如委任律師提起上訴者，應一併繳納上訴審裁判費。
中    華    民    國   111    年    8     月    31    日
                              書記官  陳家蓁

附表：                     111 年度桃簡字第241號     年 數  折        舊         額   折  舊  後  餘額   計  算  方  式 金額   計算方式  金額 01 48,200x0.536 25,835 48,200-25,835 22,365 02 22,365x0.536 11,988 22,365-11,988 10,377 03 10,377x0.536x8/12 3,708 10,377-3,708 6,669 說明： 一、單位為新臺幣，元以下四捨五入。 二、採定率遞減法計算折舊。